臺灣雲林地方法院民事裁定
110年度聲字第56號
聲  請  人  季香企業股份有限公司

法定代理人  彭國禎  


相  對  人  廖士賓  


上列當事人間聲請停止執行事件，本院裁定如下：
    主  文
聲請人供擔保新臺幣貳拾陸萬陸仟陸佰陸拾陸元後，本院110年
度司執字第38063號強制執行事件之執行程序，於本院110年度訴
字第545號債務人異議之訴事件判決確定，或因撤回、和解、調
解而終結前，應暫予停止執行。
程序費用由相對人負擔。
    理  由
一、聲請意旨略以：相對人執臺灣高雄地方法院110年度司促字
    第18247號支付命令（下稱系爭支付命令）為執行名義，向
    法院聲請對聲請人之存款債權為強制執行，現由本院以110 
    年度司執字第38063 號清償債務事件（下稱系爭強制執行事
    件）執行中。惟系爭支付命令未經合法送達，且其所載債權
    之請求權並不存在，伊已對相對人提起債務人異議之訴（即
    本院110 年度訴字第545 號債務人異議之訴事件），如不停
    止執行，聲請人將遭受難以回復之損害，爰依法聲請裁定准
    予停止執行等語。
二、按強制執行程序開始後，除法律另有規定外，不停止執行。
    有回復原狀之聲請，或提起再審或異議之訴，或對於和解為
    繼續審判之請求，或提起宣告調解無效之訴、撤銷調解之訴
    ，或對於許可強制執行之裁定提起抗告時，法院因必要情形
    或依聲請定相當並確實之擔保，得為停止強制執行之裁定，
    強制執行法第18條定有明文。
三、經查：
  ㈠聲請人主張之事實，業據其提出債務人異議之訴起訴狀為證
    ，並經本院依職權調閱系爭強制執行事件卷宗及本院110 年
    度訴字第545號債務人異議之訴民事卷宗確認屬實。聲請人
    既已提起異議之訴，現繫屬本院審理中，是依前開規定，強
    制執行程序尚未終結，聲請人聲請停止執行，即屬有據，本
    院自得定相當而確實之擔保金額准許之。
  ㈡法院依強制執行法第18條第2 項定擔保金額而准許停止強制
    執行之裁定者，該項擔保係備供債權人因停止執行所受損害
    之賠償，其數額應依標的物停止執行後，債權人未能即時受
    償或利用該標的物所受之損害額，或其因另供擔保強制執行
    所受之損害額定之，非以標的物之價值或其債權額為依據（
    最高法院91年度台抗字第429號裁定要旨可資參照）。申言
    之，應以債權人因執行程序之停止，致原預期受償之時間延
    後所生之損害，為定擔保數額之依據。又依通常社會觀念，
    使用金錢之對價即為利息。執行債權倘為金錢債權，債權人
    因執行程序停止，致受償時間延後，通常應可認係損失停止
    期間利用該債權總額所能取得之利息。再依民法第233條第1
    項前段、第203條規定，遲延之債務，以支付金錢為標的者
    ，債權人得請求依法定利率計算之遲延利息；應付利息之債
    務，其利率未經約定，亦無法律可據者，週年利率為5%。此
    項遲延利息之本質屬於法定損害賠償，亦可據為金錢債權遲
    延受償所可能發生之損害之賠償標準。
  ㈢查系爭支付命令所載債權本金金額為新臺幣（下同）1,600,0
    00元，是相對人因停止執行可能受有之損害，應以其因停止
    執行致延後實現前述債權之損害為斷，於無特殊情形之狀況
    下，通常可參酌所涉案件所需審理期間之利息金額判斷。依
    司法院頒布之「各級法院辦案期限實施要點」第2條規定，
    民事通常程序案件第一、二審之辦案期限依序為1年4個月、
    2年，合計共3年4月，依法定週年利率5％計算此段期間之法
    定遲延利息金額為266,666元【計算式：1,600,000元×5％×3+
    1,600,000元×5％×（4/12)＝266,666元】，應認本件擔保金額
    以266,666元為適當，爰酌定上開擔保金額准許之。
四、爰依強制執行法第18條第2項，第30條之1，民事訴訟法第95
    條，第78條，裁定如主文。
中　　華　　民　　國　　110 　年　　12　　月　　1 　　日
                  民事第二庭    法  官  洪儀芳

以上正本係照原本作成。
如對本裁定抗告，應於收受裁定正本送達後10日內向本院提出抗
告狀，並繳納抗告裁判費新台幣1,000元。
中　　華　　民　　國　　110 　年　　12　　月　　1 　　日
                                書記官　林左茹